# 现金流问题

提问人：guoji2020 时间：2021-08-29 20:33:05
陈老师您好：
甲企业一开始与乙公司签订代理协议（办理建设固定资产手续）支付先关的款项，现金流为支付的其他与经营活动的现金流列报，后甲企业与乙方签订了补充协议，改代理协议为自建固定资产（甲企业自建），我的问题是对于甲企业的在建资产前的现金流我理解是不能更改了，因为甲企业这种经济事项的变更不属于前期差错。如果现金流与固定资产有差异的话，需要通过附注披露的方式解决。不知道是否可以这样理解呢

回答人：chenyiwei
签订代理协议（办理建设固定资产手续）支付相关的款项，应考虑该款项是否应计入固定资产的成本？如果是，则现金流量应属于投资活动，原先作为经营活动的处理就是不恰当的。个人理解不论是代建还是自建，这不应有差异。

提问人：guoji2020 时间：2021-09-01 10:35:00
陈老师您好：
甲企业一开始是代理人（业务就是帮助乙公司代办固定资产建设手续），后固定资产建设手续变更为自己了。所以我理解一开始甲公司代垫的款项不应为支付的投资活动的款，后续购买了乙公司的固定资产后才可列报投资活动的现金流

回答人：chenyiwei
也可以这样理解。